臺灣桃園地方法院民事簡易判決
110年度桃簡字第1370號
原      告  李癸銀
被      告  石台生

上列被告因傷害案件（109年度桃簡字第2967號），經原告提起
刑事附帶民事訴訟請求損害賠償，經本院刑事庭移送前來（110
年度桃簡附民字第3號），本院於民國111年1月5日言詞辯論終結
，判決如下：
　　主    文
被告應給付原告新臺幣貳拾萬元，及自民國一一０年九月十一日
起至清償日止，按週年利率百分之五計算之利息。
原告其餘之訴駁回。
訴訟費用由被告負擔百分之十三，餘由原告負擔。
本判決第一項得假執行。
    事實及理由
一、原告主張：被告於民國109年2月28日下午3時13分許，在桃
    園市○○區○○路00巷0號前，因細故與原告發生口角，竟基於
    傷害之犯意，持鐵製棒狀物毆打原告之頭部，致原告受有頭
    部鈍傷、左側基底核出血、右側肢體偏癱等傷害（下稱系爭
    傷害），原告因而精神痛苦不已，被告應賠償精神慰撫金新
    臺幣（下同）150萬元，爰依侵權行為之規定，提起本件訴
    訟等語，並聲明：被告應給付原告150萬元，及自刑事附帶
    民事起訴狀（下稱起訴狀）繕本送達翌日起至清償日止，按
    週年利率5％計算之利息。
二、被告則以：其目前在監執行中，沒有那麼多錢賠償等語，資
    為抗辯，並聲明：原告之訴駁回。
三、按因故意或過失，不法侵害他人之權利者，負損害賠償責任
    ，民法第184條第1項前段定有明文。次按不法侵害他人之身
    體、健康、名譽、自由、信用、隱私、貞操，或不法侵害其
    他人格法益而情節重大者，被害人雖非財產上之損害，亦得
    請求賠償相當之金額，民法第195條第1項前段亦有明文。又
    精神慰撫金之多寡，應斟酌雙方之身分、地位、資力與加害
    程度，及其他各種情形核定相當之數額，該金額是否相當，
    自應依實際加害情形與被害人所受之痛苦及雙方之身分、地
    位、經濟狀況等關係決定之。經查，原告主張被告於上開時
    地毆打原告，致原告受有系爭傷害之事實，有長庚醫療財團
    法人林口長庚紀念醫院診斷證明書附卷可參（見本院桃簡附
    民卷第11頁），並經本院以職權調閱上開刑事案件電子卷宗
    ，並依卷內事證認定無誤，堪信為真實。被告毆打原告造成
    系爭傷害之行為，為故意傷害原告身體之侵權行為，造成原
    告精神上相當之痛苦，原告自得請求被告賠償精神慰撫金。
    參酌兩造身分、地位、教育程度（個人戶籍資料，見本院個
    資卷）、經濟狀況（兩造所得財產資料，見本院個資卷）、
    被告侵害情節及原告所受侵害等一切情狀，認原告請求精神
    慰撫金應以20萬元為適當。又債務人是否無力清償債務，乃
    係執行問題，不得據為不負履行義務之抗辯，被告抗辯其沒
    錢賠償云云（見本院卷第33頁），自無理由。
四、按給付無確定期限者，債務人於債權人得請求給付時，經其
    催告而未為給付，自受催告時起，負遲延責任。其經債權人
    起訴而送達訴狀，或依督促程序送達支付命令，或為其他相
    類之行為者，與催告有同一之效力。又遲延之債務，以支付
    金錢為標的者，債權人得請求依法定利率計算之遲延利息，
    而應付利息之債務，其利率未經約定，亦無法律可據者，週
    年利率為5％，民法第229條第2項、第233條第1項前段及第20
    3條分別定有明文。經查，上開債務以支付金錢為標的，給
    付無確定期限，亦無約定利率，被告應自受催告時起，負遲
    延責任，給付週年利率5％遲延利息，而起訴狀繕本於110年9
    月10日送達被告，有本院送達證書在卷可稽（見本院桃簡附
    民卷第16之1頁），依上開說明，原告請求上開債務自起訴
    狀繕本送達翌日即110年9月11日起至清償日止，按週年利率
    5％計算之利息，自有理由。
五、綜上所述，原告依侵權行為之法律關係，請求被告給付20萬
    元及自110年9月11日起至清償日止，按週年利率5％計算之利
    息，為有理由，應予准許，逾此部分，則無理由，應予駁回
    。
六、本件原告勝訴部分，係依民事訴訟法第427條規定適用簡易
    程序所為被告敗訴之判決，依同法第389條第1項第3款之規
    定，應依職權宣告假執行。
七、訴訟費用負擔之依據：民事訴訟法第79條。
中　　華　　民　　國　　111 　年　　1 　　月　　19　　日
                  桃園簡易庭  法  官  張明宏
以上為正本係照原本作成。
如不服本判決，應於送達後20日內，向本院提出上訴狀並表明上
訴理由，如於本判決宣示後送達前提起上訴者，應於判決送達後
20日內補提上訴理由書（須附繕本）。
如委任律師提起上訴者，應一併繳納上訴審裁判費。   
中　　華　　民　　國　　111 　年　　1 　　月　　20　　日
                              書記官  石曉芸